AGNIESZKA **ZIOMEK**

https://github.com/Ziomeka

Międzynarodowa 32/34a m 11 03-922 Warszawa +48 605 24 84 84

agnieszka.ziomek@gmail.com
http://agnieszkaziomek.pl/

PODSUMOWANIE

Jestem front-end developerem z dużym doświadczeniem z frameworkiem Vue. Pracowałam zarówno przy tworzeniu nowych portali, jak i przy przebudowach i utrzymaniu. Wyróżniam się komunikatywnością i wysokimi umiejętnościami analitycznymi. Pierwsze kroki w zawodzie stawiałam pod opieką mentora, co zaowocowało dobrymi nawykami i przywiązywaniem wagi do code review jako sposobu wymiany wiedzy, utrzymania jakości kodu i budowania dobrych relacji w zespole. Obecnie szukam pracy, która umożliwi mi zdobycie doświadczenia komercyjnego w innych frameworkach frontendowych jak Angular i React.

DOŚWIADCZENIE ZAWODOWE

02 2018-

FRONT-END DEVELOPER

Nowa Era

Przygotowywanie kompletnych komponentów w Vue: semantyczny html, style (Sass w konwencji BEM), pobieranie danych (Vuex store, zapytania do backendu), obsługa interaktywności (javascript, typescript), testy jednostkowe (jest).

Sukcesy:

Uczestnictwo w tworzeniu portalu https://www.dlaucznia.pl/. Dokonanie przeglądu istniejących bibliotek js do grafiki 2d i 3d oraz przeprowadzenie szkolenia z podstaw WebGL.

06 2017-02 2018

CONTENT DEVELOPER

Nowa Era

Skład mailingów html dla działu marketingu. Skład multimedialnych podręczników z wykorzystaniem oprogramowania Adobe (głównie Ps, Animate, Flash).

Sukcesy: Współpraca przy składzie nowego wydania cyfrowego Elementarza Odkrywców XXI wieku, zawierającego ponad 700 interaktywnych ćwiczeń.

08 2017-06 2018

SPECJALISTA

Własna działalność

Wsparcie firm wykonawczych i projektowych w obrębie całego procesu wdrażania inteligentnych instalacji budynkowych (DALI, KNX, itp.) od projektu do uruchomienia.

06 2015-07 2016

ASYSTENTKA/HANDLOWIEC

Publikatech Sp. z o. o.

Sprzedaż powierzchni reklamowych w czasopiśmie "Oświetlenie LED", pomoc w organizacji imprez branżowych, fakturowanie, budowa i nadzór nad bazą danych czytelników i reklamodawców oraz inne prace biurowe

Sukcesy: Współorganizacja Kongresu Oświetlenie LED 2015 - ponad 300 uczestników

WYKSZTAŁCENIE

2013-2017:

Politechnika Warszawska Wydział Elektryczny

Inżynierskie: elektrotechnika - automatyka przemysłowa

1999-2005:

Politechnika Warszawska Wydział Matematyki i Nauk Informacyjnych

Magisterskie: matematyka - statystyka i badania operacyjne

NAGRODY

Toastmasters

I miejsce konkursie mów oraz II miejsce w konkursie ewaluacji 2016 na poziomie Klubowym

TNS POLSKA

Nagroda zarządu za najlepszy projekt zespołowy 2012

UMIEJĘTNOŚCI

HTML5, CSS, SASS (BEM, 7in1), Vanilla JS, Vue + Vuex,

Git, gulp, lintery, Jest, browserstack, Email On Acid

Praca zgodna z SCRUM

Analityczne myślenie i samodzielne rozwiązywanie problemów

Angielski B2

Adobe Ps, Animate, Illustrator

Matlab, LabView, CoDeSys SPSS, Quantum, Diana

HOBBY

Malowanie – amatorsko farbami akrylowymi i akwarelowymi

Retoryka – mówca, pełniłam też funkcje w zarządach klubów toastmasters 11 2013-07 2016

ASYSTENTKA/INTEGRATOR AUTOMATYKI

Elinbud

Kosztorysowanie, zaopatrzenie, kontakt z hurtowniami, uruchomienia instalacji automatyki budynkowej.

Sukcesy: Skuteczna integracja systemu sterowania oświetleniem DALI oraz sterowania klimatyzacją Modbus z systemem KNX dla sal konferencyjnych sterowanych z paneli dotykowych lub komputera operatora sali, obejmująca oprogramowanie serwera Gira HomeServer.

04 2009-05 2013

SPECJALISTA DS. PRZETWARZANIA DANYCH

Pentor RI/TNS Polska SA

Przygotowywanie skryptów do generowania raportów z ilościowych badań rynku w języku Quantum (język dedykowany do analiz danych z badań kwestionariuszowych działający w oparciu o język C).

Sukcesy: Opracowanie innowacyjnej struktury danych umożliwiającej szybkie generowanie dowolnych zestawień (skrócenie czasu z kilku dni do kilkudziesięciu minut) związanych z konsumpcją napojów w projekcie dla Żywiec Zdrój SA. Praca uhonorowana nagrodą zarządu za najlepszą pracę zespołową w roku 2012.

04 2007-05 2009

SPECJALISTA DS. PRZETWARZANIA DANYCH

IOS & QUANT GROUP

Przygotowywanie skryptów do generowania raportów z ilościowych badań rynku w programie Diana.

11 2005-04 2007

ASYSTENTKA BADACZA RYNKU W BADANIACH ILOŚCIOWYCH 4P Research Mix

Przygotowywanie zestawień statystycznych w platformie SPSS, przygotowywanie raportów graficznych w MS Power Point, pomoc w przygotowaniu narzędzi badawczych.

Sukcesy: Stworzenie makr w MS Excel do automatycznego transponowania i formatowania tysięcy tabel.

09 2004-11 2004

STATYSTYK STAŻYSTA

Zakład Epidemiologii i Prewencji Nowotworów w Centrum Onkologii

Wsparcie pracowników naukowych instytucji w pracy badawczej, statystyczne opracowywanie danych epidemiologicznych, piecza nad archiwum artykułów naukowych.

Sukcesy: Stworzenie bazy danych artykułów w MS Access umożliwiającej wyszukiwanie tekstów po słowach kluczowych i odpowiednie uporządkowanie fizycznego archiwum artykułów umożliwiające odnalezienie dowolnego tekstu w kilkanaście sekund.